# 关于有限合伙企业并表问题

提问人：keithly 时间：2022-01-18 10:55:32
陈版您好，有一个关于合伙企业并表问题想咨询您，望回复。
A集团公司是私募股权投资基金管理机构，其业务/公司主体分两条线，一条是基金管理业务，作为基金管理人和GP，赚取管理费和超额收益；另外一条线是基金投资业务，作为基金LP在某些基金中出资。A公司在X基金（有限合伙企业）中担任两个角色，一个是X基金的管理人及GP（认缴 100 万），另外一个是LP（认缴 3 亿元，在X基金中认缴占比25%）。X基金管理人第一次发出缴款通知，要求各合伙人按各自认缴的20%出资，A公司按照缴款通知要求出资 6000 万，外部B合伙人出资 5000 万（未足额缴纳，只有10%），外部C合伙人未如期出资。经过几年的沟通及协调，B和C合伙人均表示无法出资，基金已投资一个项目 2000 万元，基金后续不会再募资或变更合伙人，待项目退出后分配给合伙人进行清算。
合伙协议约定分配的顺序是安实缴比例分配本金-门槛收益-超额收益（10%奖励给管理人）。X基金的投资决策委员会中，A公司委派的投委超过一半（A公司作为专门从事股权投资机构，负责基金的运作经营，投资决策委员会人数占大多数是常规安排，即使那类A公司没有作为LP出资的基金也是如此），没有特殊一票否决权等特殊安排，基本上可以认为A公司可以决定X基金的投资退出安排。
目前上述的情形导致A公司被动在X基金的实缴出资超过50%，即合伙人份额也超过50%，同时在投资决策委员会中又有控制权，这种情形下，A公司是否可以理解符合控制三要素，控制了X基金必须合并X基金？
因其他合伙人没按照缴款通知书要求出资，A公司被动出现合伙人份额超过50%，且A公司是一个专门投资机构，控制该基金不是A公司的本意，是否有什么方法可以避免A公司并表X基金呢？
非常感谢！

回答人：chenyiwei
根据主帖信息，虽然“A公司是一个专门投资机构，控制该基金不是A公司的本意”，但鉴于A持有大部分出资额、大部分投资决策委员会席位，以及事实上可控制退出决策等因素，可认为A可以控制该基金，应将该基金纳入其合并报表范围。并且A有双重业务，其本身不是投资性主体，也不适用投资性主体对子公司的豁免合并规定。